Inventaris van het archief van de Emigratievertegenwoordiging in het buitenland van het Ministerie van Sociale Zaken en Werkgelegenheid, (1943) 1952-1992
Nationaal Archief, Den Haag
- LANDBOUWBOUW- EN EMIGRATIEATTACHÉ TE PARIJS, FRANKRIJK, 3
  - Emigrantendossiers en emigrantenlijsten, 3.2
    - Emigrantendossiers van de landbouwattaché., 1947 - 1966; 96-104; 6 pakken en 3 omslagen
      - J - O., 101; omslag
        - Krul, J., -
        - Kwantus, P., -
        - Oosterla, P.H., -
      - L - M., 102; pak
        - Lafont, -
        - Langerhorst, H.A.J., -
        - Lau, R.B. de, -
        - Lee, R.A. van der, -
        - Leeuwen, H.A. van, -
        - Lemmers, A.W., -
        - Leseur, P., -
        - Macdaniël, A., -
        - Maison, P., -
        - Martin, C., -
        - Mathe, H.M.E., -
        - Moiroud Frères, Domaine Rousillon, -
      - P - S., 103; pak
        - Paté, L., -
        - Poirier, J., -
        - Pollet, R., -
        - Rademakers, C.J., -
        - Reesink, C.F., -
        - Rillas, R. van, -
        - Schaper, A.J., -
        - Schrauwen, L., -
        - Schrijvers, J.F., -
        - Segeren, C.A., -
        - Sitters, C., -
        - Slinkman, H.W., -
        - Slump, F., -
        - Spaink, H.P., -
        - Strouvé, V., -
      - T - Z., 104; pak
        - Troeder, J., -
        - Velde, E.P. van der, -
        - Ven, C. v/d, -
        - Veraart, J.F.J., -
        - Verbeke, A., -
        - Vermue, J., -
        - Verne-Cabinet, R., -
        - Vollebregt, A.A., -
        - Wagemaker, J., -
        - Wijnker, T., -
        - Zandwijk, M. van., -
    - Lijsten met namen en adressen van Nederlandse landbouwemigranten in Frankrijk., 1961; 105; omslag
      Opmerkingen: moet dit onder de emigratieattache Parijs?
- NEDERLANDS CONSULAAT TE LOS ANGELES, VERENIGDE STATEN, 4
  - Algemeen, 4.1
    - Correspondentie en documentatie, 4.1.1
      - Correspondentie met de Ambassade van het Koninkrijk der Nederlanden te Washington inzake de uitvoering van het RRA-Programma., 1956 - 1957; 106; pak
        Handelingen: 134A (134A): 249.
      - Algemeen dossier inzake emigratie., 1959 - 1972; 107; pak
        - Mogelijkheden tot vestiging van Nederlanders in het ambtsgebied.
    - Emigrantendossiers en emigrantenlijsten, 4.1.2
      - Emigrantendossiers van (Indische) Nederlanders., 1958 - 1973; 108-124; 17 pakken
        Alfabetisch op naam met uitzondering van de reeks Algemeen. Deze bevat 4 mappen die niet nader zijn onder te verdelen.
        - Algemeen.. 1958 - 1973, 108-111
          - Map 1, 108; pak
          - Map 2, 109; pak
          - Map 3, 110; pak
          - Map 4, 111; pak
        - B., 112; pak
          - Baars, H., -
          - Barkey, E.A., -
          - Barnau Sythoff, F.W. von, -
          - Bauer, H.J., -
          - Bauwens, A., -
          - Beijer, L.A.M., -
          - Bouma, W.F., -
          - Buissink, J.T., -
          - Burer, F., -
        - C - D., 113; pak
          - Clignett, E.C., -
          - Daas, A.J.R. den, -
          - Damwijk, F., -
          - David, R.J.E., -
          - Davies, E.J.R., -
          - Dinsbach, L.A., -
          - Doux, A. le, -
          - Drogt, E., -
        - E - Go., 114; pak
          - Eb, C.H.P. van der, -
          - Eichperger, J., -
          - Eiselin, A., -
          - Engel, H.J., -
          - Erentreich, C., -
          - Erp, C.L.A. van, -
          - Es, C.R.P.J. van, -
          - Geurtsen, A., -
          - Goller, W., -
        - Gr - Ho., 115; pak
          - Graaf, E.A. de, -
          - Graaf v/d Bergh, W.H.J.T., -
          - Grohé, R., -
          - Haan, R. de, -
          - Hartog, P., -
          - Herrebrugh, M.T., -
          - Hoff, H.E.C., -
          - Hones, G.T., -
          - Hoppe, E., -
          - Hoste, W., -
        - Ke - Kl., 116; pak
          - Ketting Olivier, F.H.M., -
          - Kievith, B., -
          - Kleian, R., -
          - Klinkhamer-Noors, P., -
          - Klotzsche, J.A., -
        - Ko - L, 117; pak
          - Kol, H.A. van, -
          - Komen, A., -
          - Koornwinder, D.W., -
          - Koster, E.N., -
          - Lijsse, R., -
        - Ma - Mon., 118; pak
          - Maden, J.H. van der, -
          - Marcus-Otma, A.J., -
          - Matray, B.L.A., -
          - Merghart, W., -
          - Milane, M.P.W., -
          - Milt, J. van, -
          - Monchgesang, K.H.F., -
          - Monod de Froideville, R., -
        - Moo - O., 119; pak
          - Mooyman, W.C., -
          - Moning, J.W., -
          - Muis, H.A.F., -
          - Mulder, M.J., -
          - Nieborg, J.A., -
          - Oronzo, N., -
          - Overdijk, M. van., -
        - P - R., 120; pak
          - Petit, E.P., -
          - Pieplenbosch, J.J., -
          - Polanen Petel, D.F. van, -
          - Reichardt, B.A.J., -
          - Riel, E.H. van, -
          - Roolvink, G.J.L., -
          - Rudolph, H.J., -
          - Rudolph, R.E., -
          - Ruiter, B.R. de, -
          - Rijborz, H.V.F., -
        - Sa - Som., 121; pak
          - Samuelsz, J.M., -
          - Schalker, J.L., -
          - Schaper, R.R., -
          - Schütt, E., -
          - Schijvynck, P.H., -
          - Someren, J.F. van., -
        - Sou - T., 122; pak
          - Souisa, E.M., -
          - Souisa, M.J., -
          - Spier, A.M., -
          - Steenmeijer, L.P., -
          - Struyck, C.R., -
          - Struyck, R.J.E., -
          - Tabak, J.H., -
          - Timmerman, E.J.F., -
        - V., 123; pak
          - Veld, J., -
          - Veluwen, W. van, -
          - Verhoeven, A.J.F., -
          - Vetter, R.J., -
          - Voeghel, E.O., -
          - Vooren, G. van de., -
        - W, 124
          - Waal van Anckeveen, G. de, -
          - Wanrooy, W.F., -
          - Westbroek, A.P. van, -
          - Westerlink, G., -
          - Westerlink, J., -
          - Weijzig, W.E., -
          - Wouters, W.L., -
      - Rapporten en correspondentie betreffende emigranten., 1961 - 1973; 125-133; 8 omslagen en 1 pak
        Opmerkingen: Openbaarheid
        - Repatriëring. 1961 - 1972, 125; omslag
          Openbaarheid beperkt tot 1 januari 2048
          - Bakkus, P.C.C., -
          - Bruyn-Pieters, C.E., -
          - Hoppenthal, J., -
          - Horstman, fam. H.E., -
          - Jacobse, H., -
          - Kragt, J., -
          - Leening, fam. G., -
          - Lingen, E. van, -
          - Mark, D. van der, -
          - Spiering, P.M., -
          - Stijf, fam. P., -
        - Moeilijkheden en resettlement. 1962 - 1972, 126; omslag
          - Abeelen, fam. H.T.M. van den, -
          - Akker, fam. J. van den, -
          - Barendse, fam. Th., -
          - Blijleven, fam. G., -
          - Calbo, H.M., -
          - Hulsman, fam. A.A., -
          - Kamakian, C., -
          - Krastman, fam. J.H., -
          - Maks, fam. H.G., -
          - Otto, fam. B.G., -
          - Parks-van de Rest, M., -
          - Schalker, W.S.F., -
          - Schell, E.M., -
          - Sluys, Th.L., -
          - Valk, fam. G.M., -
          - Versteegh, H.E., -
          - Vogel, G., -
        - Aflossing van schulden. 1962 - 1973, 127; omslag
          - Hisgen, H.A., -
          - Lemette, J.P., -
          - Munster, J.A., -
          - Robbertze, A.A.G., -
          - Tanasale, L.E., -
        - Bagagevervoerskosten. 1963 - 1972, 128; omslag
          - Bornet, J., -
          - Jansen, M.G.H., -
          - Koning, R.J. de, -
          - Norden, A.G. van, -
          - Pelt-Buster, M., -
          - Sugerman-Swart, M.P., -
          - Uyleman, R.H.W., -
        - Moeilijkheden. 1965 - 1972, 129; omslag
          - Coenen, J.A., -
          - Hartman Kok, J.R., -
          - Osinga, M., -
          - Rol, G.A., -
        - Doorreiskosten ten behoeve van fam. E.L. van der Hoeven. 1969 - 1970, 130; omslag
          Openbaarheid beperkt tot 1 januari 2046
        - Stage in de Verenigde Staten. 1970 - 1971, 131; omslag
          - Hamilton, J.E.
          - Wehrmeijer, G.
          Openbaarheid beperkt tot 1 januari 2047
        - Change of status. 1970 - 1972, 132; omslag
          - Aldewereld-van der Wiel, M.H.A., -
          - Jansen, A.M.H., -
          - Luyben, P., -
          - Maas-Snijders, B., -
          - Nieuwburg, R. van, -
          - Nijbroek, C.M.A., -
          - Schaik-Lammerding, H.W.M. van, -
          - Semeijn, H., -
          - Smit, M.C., -
          - Steinert, H.V., -
        - Lijst met kredietaanvragen door emigranten. 1970 - 1973, 133; stuk
      - Register inzake ambassadegevallen "processed" via Bureau Los Angeles met vermelding van naam, beroep, alsmede data van ontvangst van het dossier, garantieverzekering, visumverstrekking en aankomst., z.d.; 134; stuk
        - Pastore Walter Act I en II.
  - Uitvoerend, 4.2
    - Oprichting van de Netherlands Social Service Organization (NESSO) inzake hulpverlening aan Nederlandse emigranten die in moeilijkheden verkeren., 1962 - 1963; 135; omslag
    - Financiële aangelegenheden., 1966 - 1973; 136; pak
      - Maandafrekeningen.
    - Bemiddeling inzake emigratie naar de Verenigde Staten., 1970 - 1971; 137; pak
      - Individuele gevallen.
      Handelingen: 134A (134A): 584,249.
    - Wijziging van de gids voor emigranten naar de Verenigde Staten., 1971; 138; omslag